ACORDAO-COMPLETO-2489703

ACÓRDÃO 2520/2021 ATA 41/2021 - PLENÁRIO

VISTOS, relatados e discutidos estes autos que tratam Recurso de Revisão interposto pela Associação do Trabalho e Economia Solidária e por Luciano Luz de Lima contra o Acórdão 5725/2016-TCU-Primeira Câmara; 
ACORDAM os Ministros do Tribunal de Contas da União reunidos em Sessão do Plenário, ante as razões expostas pelo Relator, em:
9.1. não conhecer do Recurso de Revisão, ante o não preenchimento dos requisitos de admissibilidade previstos no art. 35 da Lei 8.443/1992;
9.2. dar ciência desta deliberação aos recorrentes.

Recurso de revisão interposto contra acórdão que julgou irregulares as contas dos recorrentes, com condenação solidária em débito e multa, em razão de irregularidades na aplicação de recursos de convênio que teve por objeto a constituição e consolidação de três padarias comunitárias, solidárias e autogestionárias em Pelotas/RS.

Ministério do Trabalho e Emprego (extinto).

3. Interessados/Responsáveis/Recorrentes:
3.1. Responsáveis: Associação do Trabalho e Economia Solidária - Ates (06.194.028/0001-93); Luciano Luz de Lima (XXX.389.620-XX).
3.2. Recorrentes: Associação do Trabalho e Economia Solidária - Ates (06.194.028/0001-93); Luciano Luz de Lima (XXX.389.620-XX).

13.1. Ministros presentes: Bruno Dantas (na Presidência), Benjamin Zymler, Augusto Nardes, Aroldo Cedraz (Relator), Raimundo Carreiro, Vital do Rêgo e Jorge Oliveira.

AROLDO CEDRAZ

Ministro-Substituto Augusto Sherman Cavalcanti.

Adoto como Relatório a instrução da Secretaria de Recursos (peça 131) , que contou com a anuência do corpo diretivo da unidade (peças 132 e 133) e do Ministério Público junto ao TCU (peça 139) .
2. 	Manifestação da Serur quanto à admissibilidade do recurso:
"Trata-se de Tomada de Contas Especial (TCE) instaurada pela Secretaria Nacional de Economia Solidária (Senaes) , do Ministério do Trabalho e Emprego (MTE) , em desfavor da Associação do Trabalho e Economia Solidária (Ates) e de seu presidente, Sr. Luciano Luz de Lima, em razão de possíveis irregularidades na aplicação de recursos, no montante de R$ 140.000,00, repassados por meio do Convênio MTE/Senaes 5/2006, que teve por objeto a constituição e consolidação de três padarias comunitárias, solidárias e autogestionárias em Pelotas/RS, de forma a gerar ocupação e renda para quarenta trabalhadores e beneficiar, de forma indireta, outros duzentos.
Os autos foram apreciados por meio do Acórdão 5725/2016-TCU-Primeira Câmara (peça 45) , que julgou irregulares as contas dos responsáveis e lhes aplicou débito solidário e multa.
Em essência, restou configurada nos autos a ausência de comprovação da integral e adequada aplicação dos recursos repassados, com inexecução do convênio e de suas obrigações complementares - de um total de 40 trabalhadores a receberem treinamento de 205 horas de curso, 40 foram cadastrados, 22 compareceram ao evento (Curso de Formação e Qualificação de Padarias Comunitárias) e apenas dois atingiram o total de 22 horas de curso, conforme consignado no voto condutor do acórdão condenatório (peça 46, itens 2 e 4) .
Os recorrentes opuseram embargos de declaração (peça 56) em face da decisão original, os quais foram conhecidos, e, no mérito, rejeitados pelo Acórdão 6860/2016-TCU-Primeira Câmara (peça 58) .
Ainda contra o acórdão condenatório, os recorrentes interpuseram recurso de reconsideração (peça 69) , sendo conhecido e parcialmente provido por meio do Acórdão 10037/2017-TCU-Primeira Câmara (peça 88) , no sentido de reduzir o débito e a multa aplicados nos itens 9.1 e 9.2 do Acórdão 5725/2016-TCU-Primeira Câmara.
Essa última decisão foi embargada pelos recorrentes (peça 97) , sendo os aclaratórios conhecidos e rejeitados pelo Acórdão 555/2018-TCU-Primeira Câmara (peça 98) .
Novos embargos foram opostos (peça 106) , embora conhecidos, foram rejeitados, sendo considerados protelatórios por força do Acórdão 4453/2018-TCU-Primeira Câmara (peça 108) .
Neste momento, os responsáveis interpõem recurso de revisão (peça 130) , com fundamento no art. 35, inciso III, da Lei 8.443/92, em que argumentam que houve prescrição da pretensão punitiva do TCU e do ressarcimento ao erário, conforme entendimento do Supremo Tribunal Federal (STF) no RE 636.886.
Requerem, portanto, a concessão de efeito suspensivo ao apelo e a nulidade do acórdão combatido.
O recurso de revisão se constitui em espécie recursal de sentido amplo, verdadeiro procedimento revisional, com índole jurídica similar à ação rescisória, que objetiva a desconstituição da coisa julgada administrativa. Além dos pressupostos de admissibilidade comuns a todos os recursos (tempestividade, singularidade e legitimidade) , o recurso de revisão requer o atendimento dos requisitos específicos indicados nos incisos do art. 35 da Lei 8.443/92: I - erro de cálculo; II - falsidade ou insuficiência de documentos em que se tenha fundamentado o acórdão recorrido; e III - superveniência de documentos novos com eficácia sobre a prova produzida.
Do exame do recurso constata-se que o recorrente se limitou a invocar hipótese legal compatível com o recurso de revisão, sem, contudo, satisfazê-la materialmente.
Meros argumentos e teses jurídicas representam elementos ordinários que somente justificariam o seu exame em sede de recurso de reconsideração, espécie recursal prevista no art. 33 da Lei 8.443/92. Entendimento diverso iria descaracterizar a natureza excepcional e revisional do recurso de revisão, que se assemelha à ação rescisória no âmbito do processo civil.
Superado este exame, resta prejudicado o pedido para concessão de efeito suspensivo com base em fumus boni iuris e periculum in mora, pois não se verificam condições de admissibilidade para o próprio recurso interposto. Por óbvio, como o recurso não merece conhecimento, não há que se falar em efeito suspensivo com base em cautelar.
Ante o exposto, o recurso não atende aos requisitos específicos de admissibilidade do recurso de revisão estabelecidos no art. 35 da Lei 8.443/92.
3. 	Demais observações aduzidas pela Serur:
Os recorrentes alegam que houve prescrição quinquenal da pretensão de ressarcimento ao erário e da pretensão punitiva do TCU, conforme entendimento do Supremo Tribunal Federal (STF) no RE 636.886 (peça 130) .
2.7.1 Análise da prescrição da pretensão punitiva
O recurso não atende os requisitos de admissibilidade, como demonstrado no exame antecedente. No entanto, no que se refere à prescrição da pretensão punitiva, justificam-se as seguintes considerações, em complemento à análise prévia (item 2.6) .
II
A rigor, prescrição é matéria de mérito (é instituto de direito material, que atinge diretamente a pretensão) . Como tal, só deveria ser analisada se o recurso fosse conhecido. Há, porém, uma relevante distinção a considerar, no processo de controle externo:
 a) se a alegação é feita quando ainda não foi constituído o processo de cobrança executiva, o exame é ainda oportuno, devendo ser realizado até mesmo de ofício (caso não conhecido o recurso) , ante o risco de se encaminhar à cobrança judicial dívidas já prescritas;
 b) por outro lado, se o processo de cobrança executiva já foi constituído e encaminhado ao órgão executor, o Tribunal não deve reapreciar o julgamento, de ofício, dada a presunção de liquidez e certeza de que se reveste o título condenatório; nesse caso, as defesas que o responsável queira opor à execução (e a prescrição é uma das defesas possíveis, como referido adiante) devem ser postuladas perante o juízo competente. 
III
Justificando as conclusões acima, destaca-se que o Tribunal pode aferir a ocorrência de prescrição até mesmo de ofício (item 9.1.6 do Acórdão 1441/2016-TCU-Plenário) . Logo, por maior razão deve fazê-lo quando provocado pelo interessado, independentemente de a provocação ocorrer em sede de recurso e, nesse caso, independentemente de o recurso ser ou não conhecido (Acórdão 993/2017-TCU-Plenário, rel. min. Augusto Nardes) .
O relevante, porém, é que o exame - de ofício ou por provocação da parte - se dê em momento ainda oportuno, entendendo-se que a iniciativa é oportuna enquanto o processo estiver no âmbito do TCU, ou seja, enquanto o título condenatório não houver sido encaminhado à cobrança executiva.
O objetivo da análise é exatamente o de coibir o ajuizamento de cobranças de dívidas prescritas, o que apenas contribuiria para a sobrecarga da Administração e do sistema judiciário, além de expor o erário a eventuais ônus de sucumbência.
Se, porém, já foi promovida a execução judicial, não se deve reapreciar, de ofício, um título executivo que se reveste das presunções de liquidez e certeza (cf. art. 24 da Lei 8.443/1992) . Nesse caso, a prescrição poderá ser alegada, como matéria de defesa, na própria execução.  
 Com efeito, a prescrição é uma das hipóteses de inexigibilidade de uma obrigação, ainda que certificada em título executivo (cf., p. ex., CPC, art. 917, I, c/c art. 525, § 1º, VII) , notadamente em se tratando de título executivo extrajudicial (cf. CPC, art. 917, VI) . Especificamente no caso do débito, até então considerado imprescritível, o recente julgamento do RE 636.886 (tema 899 da repercussão geral) , pelo STF, poderá, ainda, abrir a discussão sobre a incidência da causa de inexigibilidade do título prevista no art. 525, § 12, do CPC. Mas esse debate há de se desenvolver perante o juízo natural, da execução, se a cobrança já está em curso.
IV
Embora essa discussão seja rara na jurisprudência do TCU, relativamente à prescrição, em várias outras hipóteses, os normativos do Tribunal adotam o mesmo princípio, de preservar a higidez do título executivo já encaminhado à cobrança judicial quando não há mais recurso cabível ou admissível no âmbito do TCU. 
Veja-se, por exemplo, a previsão contida na Resolução TCU 178/2005, art. 3º, § 2º, que disciplina a situação de multa aplicada a responsável que venha a falecer antes da cobrança. Nesse caso, se o falecimento ocorreu antes do trânsito em julgado da deliberação, o tribunal poderá rever a multa de ofício (a evidenciar que se trata de matéria de ordem pública) ; se a condenação já era definitiva, no entanto, o acórdão condenatório não será modificado. Nos termos do Acórdão 2399/2010-TCU-Plenário (Rel. Min. José Múcio Monteiro) , que alterou a citada resolução para incluir essa regra, o debate acerca da execução contra os sucessores é matéria própria da execução; e, uma vez constituído o título executivo, "não caberia ao TCU discutir acerca da possibilidade de execução de seus acórdãos, mas sim à Advocacia-Geral da União".
Nessa mesma linha, e de forma ainda mais clara, observa-se que até mesmo a possibilidade de o TCU dar quitação ao responsável sofre mitigações (autocontenção) caso já exista processo de cobrança executiva, devendo-se, nesse caso, preservar a competência do juízo natural da execução. É o que dispõe o art. 218 do Regimento Interno do TCU:
Art. 218. Provado o pagamento integral, o Tribunal expedirá quitação do débito ou da multa ao responsável, desde que o processo não tenha sido remetido para cobrança judicial. 
 (...) § 2º Caso já tenha sido encaminhada a documentação para cobrança executiva, a comunicação do pagamento da dívida será enviada ao órgão executor [o que se justifica pela premissa de que o juízo da execução é o órgão competente para dizer sobre a quitação, com a consequente extinção do processo executivo].
Por fim, o art. 9º da Resolução TCU 178/2005 é expresso ao evitar a atuação concomitante do Tribunal em cobranças que já estão judicializadas, salvo a hipótese de eventual provimento (que pressupõe, logicamente, o prévio conhecimento) de recurso (em especial do recurso de revisão, que possui natureza similar à da ação rescisória) . Veja-se o teor do citado dispositivo: 
Art. 9º Após a remessa da documentação aos órgãos/entidades executores, não mais haverá intervenção do Tribunal no processo, especialmente no tocante ao recebimento extrajudicial das quantias objeto dos acórdãos condenatórios.
Parágrafo único. No caso de provimento de recurso de revisão que resulte na alteração ou extinção do montante devido, caberá ao Tribunal comunicar o resultado da deliberação ao órgão/entidade executor que tenha ajuizado a ação.
Em suma, deflui desses vários dispositivos a orientação de que se deve preservar a higidez do título executivo já encaminhado à cobrança judicial (salvo a excepcional hipótese de vício de citação em processo que correu à revelia, pois, nesse caso, a coisa julgada não se aperfeiçoa, conforme Acórdão 960/2018-TCU-Plenário, rel. min. Benjamin Zymler) . 
No que se refere à prescrição, a matéria pode ser apreciada de ofício, mesmo não se conhecendo do recurso, enquanto não constituída a cobrança executiva. Todavia, "após a remessa da documentação aos órgãos/entidades executores, não mais haverá intervenção do Tribunal no processo" (art. 9º da Resolução TCU 178/2005) , a não ser pela via recursal própria, se atendidos os requisitos de admissibilidade. Fora essa hipótese, toda e qualquer defesa que o responsável queira opor deverá fazê-lo perante o juízo competente, no âmbito do processo de execução. 
V
No caso concreto, o processo de cobrança executiva já foi constituído, com a remessa dos elementos pertinentes ao órgão executor. Trata-se dos TCs Processo 021.761/2019-1, Processo 021.762/2019-8 e Processo 021.763/2019-4, apensos. Logo, não mais é oportuna análise da prescrição no caso em exame, nos termos do art. 9º da Resolução TCU 178/2005.
Em virtude do exposto, propõe-se:
3.1 não conhecer do recurso de revisão interposto por Luciano Luz de Lima e pela Associação do Trabalho e Economia Solidária - Ates, por não atender aos requisitos específicos de admissibilidade, nos termos do artigo 35 da Lei 8.443/92, c/c artigo 288 do RI/TCU;
3.2 encaminhar os autos para o Ministério Público junto ao TCU (MP/TCU)  e, posteriormente, ao gabinete do relator competente para apreciação do recurso;
3.3 à unidade técnica de origem, dar ciência aos recorrentes e aos órgãos/entidades interessados do teor da decisão que vier a ser adotada, encaminhando-lhes cópia."
	É o Relatório.

8.1. Alexandre Melo Soares (34786/OAB-DF) e outros, representando Associação do Trabalho e Economia Solidária - Ates e Luciano Luz de Lima.

Subprocurador-Geral Lucas Rocha Furtado.

TOMADA DE CONTAS ESPECIAL. CONVÊNIO DESTINADO A FINANCIAR CONSTITUIÇÃO E CONSOLIDAÇÃO DE TRÊS PADARIAS COMUNITÁRIAS, SOLIDÁRIAS E AUTOGESTIONÁRIAS. OMISSÃO NO DEVER DE PRESTAR CONTAS. IRREGULARIDADE DAS CONTAS, DÉBITO E MULTA. RECURSO DE RECONSIDERAÇÃO. PROVIMENTO PARCIAL ANTE O ACOLHIMENTO DE PARTE DAS DESPESAS, COM REDUÇÃO DO DÉBITO E MULTA PROPORCIONAL. EMBARGOS DE DECLARAÇÃO. REJEIÇÃO. NOVA OPOSIÇÃO DE EMBARGOS DE DECLARAÇÃO. CARÁTER PROTELATÓRIO. REJEIÇÃO. RECURSO DE REVISÃO. NÃO CONHECIMENTO. CIÊNCIA.

TOMADA DE CONTAS ESPECIAL (TCE)

Secretaria de Recursos (Serur); Secretaria de Controle Externo da Previdência, do Trabalho e da Assistência Social (SecexPrevi).

Trata-se de Recurso de Revisão interposto pela Associação do Trabalho e Economia Solidária - Ates e pelo Sr. Luciano Luz de Lima (peça 130) , contra o Acórdão 5725/2016-TCU-Primeira Câmara, da relatoria do Ministro Augusto Sherman Cavalcanti, que julgou irregulares as contas dos responsáveis e lhes aplicou débito solidário e multa.
A TCE apreciada tratou de irregularidades na aplicação de recursos, no montante de R$ 140.000,00, repassados por meio do Convênio MTE/Senaes 5/2006, que teve por objeto a constituição e consolidação de três padarias comunitárias, solidárias e autogestionárias em Pelotas/RS, de forma a gerar ocupação e renda para quarenta trabalhadores e beneficiar, de forma indireta, outros duzentos.
Nas razões apresentadas, os recorrentes limitaram-se a arguir a ocorrência da prescrição da pretensão punitiva e ressarcitória, em razão dos novos entendimentos do Supremo Tribunal Federal (STF) , consubstanciados no RE 636.886, uma vez que os fatos teriam ocorrido em 2007 e a citação determinada em 2014.
A Secretaria de Recursos (Serur) propôs o não conhecimento do recurso, uma vez que não satisfez as suas hipóteses legais de admissibilidade, no que foi acompanhada pelo MPTCU.
Quanto à alegação de prescrição, a unidade técnica informou que o processo de cobrança executiva já foi constituído, com a remessa dos elementos pertinentes ao órgão executor. Sendo assim, entendeu que não cabe mais analisá-la. Acrescenta que a prescrição poderia ser apreciada de ofício, mesmo não se conhecendo do recurso, mas apenas caso não tenha sido constituída a cobrança executiva.
Cita o art. 9º da Resolução TCU 178/2005, o qual dispõe que o TCU não intervirá no processo após a remessa da documentação aos órgãos executores. A exceção fica por conta de eventual recurso, quando conhecido. Fora dessa hipótese, toda e qualquer defesa que o responsável queira opor deverá ocorrer no âmbito do processo de execução, diante do juízo competente.
Acrescenta que, para o conhecimento do recurso de revisão, além do preenchimento dos requisitos gerais de admissibilidade, devem ser preenchidos os requisitos específicos para a espécie (erro de cálculo; falsidade ou insuficiência de documentos em que se tenha fundamentado a decisão recorrida; ou superveniência de documentos novos com eficácia sobre a prova produzida) , nos termos do art. 35 da Lei 8.443/1992, o que não ocorreu.
Adianto que anuo às análises e às propostas da unidade técnica, as quais acolho como razões de decidir.
Registro que os recorrentes não apresentaram quaisquer alegações de mérito, acompanhadas de documentos para comprovar a regular aplicação dos valores repassados no objeto conveniado. Dessa forma, ao deixar de suprir os requisitos específicos da presente forma recursal, mostra-se pertinente o não conhecimento do recurso. Além disso, como não cabe mais a reanálise da alegação de prescrição, considerando que os efeitos dos julgados nos presentes autos já se produziram, encontrando-se em fase de execução judicial.
Ainda assim, no que tange à alegação de prescrição, e somente para argumentar, recorro ao raciocínio exposto no recente voto do Min. Vital do Rego que, em situação quase idêntica, sustentou o Acórdão 783/2021-TCU-Plenário: 
"Como asseverou a Ministra Ana Arraes, por ocasião da prolação do Acórdão 3084/2020-TCU-Plenário, em situação análoga ao presente caso:
Quando do julgamento neste Tribunal, a jurisprudência era pacífica no sentido de reconhecer a imprescritibilidade das ações de ressarcimento. Reavaliar a prescritibilidade relativa aos processos julgados e atualmente em cobranças executivas criaria, ainda, grave insegurança jurídica, pois haveria precedente capaz de fazer retornar, para reexame do tema pelo TCU, todos os processos cuja decisão foi proferida antes do novo entendimento do STF. Ademais, tal análise seria especialmente inadequada, pelo fato de que a decisão do Supremo ainda não possui trânsito em julgado.
Cabe ao recorrente atuar no órgão que conduz o processo de execução judicial, que se mostra agora o juízo competente para decidir sobre o prosseguimento da ação diante da aplicação do novo entendimento do STF.
Idêntico encaminhamento foi adotado quando da prolação do Acórdão 3069/2020-TCU-Plenário  (Rel. Min. Benjamin Zymler) .
Ademais, a decisão do STF no Tema 899, cuja repercussão geral foi reconhecida no âmbito do RE 636.886, ainda não transitou em julgado naquela Corte, estando pendente de apreciação de embargos de declaração opostos pela Advocacia-Geral da União (AGU) , para melhor compreensão de seu exato alcance.
De todo modo, não se pode ignorar os recentes posicionamentos do STF acerca da prescrição que se opera nos processos de controle externo do TCU, a exemplo do que restou decidido no MS 32.201, indicado pelos recorrentes (como em outros, MS 36.067 e 35.512) .
Em tais decisões, a Suprema Corte entendeu que, diante da lacuna existente na Lei Orgânica do TCU, Lei 8.443/1992, acerca do instituto da prescrição, deve-se aplicar a Lei 9.783/1999, inclusive com a incidência das hipóteses de interrupção de tal prazo tratadas em seu art. 2º.
Cabe o registro de que, apesar de a nominada lei referir-se à prescrição da atuação punitiva da administração pública, o STF vem utilizando a referida norma para, também, colmatar a lacuna existente na LOTCU quanto ao prazo para ocorrência da prescrição da pretensão ressarcitória, posicionamento que tem ganhado visibilidade a partir da nova interpretação que vem sendo dada ao art. 35, § 5º, da CF/1988, objeto dos Temas 899 e 897.
Nesse sentido, chama a atenção a recente decisão adotada pelo STF na Rcl 39.497/DF, publicada em 2/7/2020. Referida Reclamação foi interposta contra ato do TCU que teria desrespeitado o decidido no âmbito do MS 35.512, acima mencionado, segundo o qual foi reconhecida, em relação às infrações imputadas ao paciente no âmbito do TC Processo 030.229/2015-4, a ocorrência da prescrição da pretensão punitiva por parte do TCU, sem prejuízo de que a União, caso assim entendesse, perseguisse os valores referentes ao ressarcimento dos danos na esfera judicial.
No âmbito do TCU, entendeu-se que o alcance da decisão proferida no MS 35.512 cingir-se-ia ao reconhecimento exclusivo da ocorrência da prescrição da pretensão punitiva, razão pela qual foi prolatado posteriormente o Acórdão 2892/2019-TCU-Plenário, que condenou em débito o responsável e ensejou a interposição da Reclamação ora mencionada junto à Corte Suprema.
Ocorre que o STF, tendo por base o novo entendimento que vem sendo emprestado ao art. 35, § 5º, da CF/1988, conforme já mencionado neste voto, julgou procedente a Rcl 39.497/DF para decretar a nulidade dos efeitos do Acórdão 2892/2019-TCU-Plenário e reconhecer a ocorrência da prescrição, em cinco anos, nas esferas punitiva e de ressarcimento, nos termos da Lei 9.873/1999.
Assim, diante da incerteza que ainda paira sobre o instituto da prescrição da pretensão de ressarcimento no âmbito desta Corte de Contas, seja pela pendência de decisão definitiva do STF no âmbito do RE 636.866, seja pelos posicionamentos iniciais do STF acerca do tema ora apontados, opto, até a decisão final da Corte Suprema, por continuar a seguir a jurisprudência dominante neste TCU, sedimentada na Súmula TCU 282, segundo a qual é imprescritível a pretensão de ressarcimento por parte da União.
Registro que recentes decisões deste Tribunal, adotadas após o que restou deliberado pelo STF no Tema 899, também abraçaram, por ora, a tese da imprescritibilidade da pretensão ressarcitória no âmbito do controle externo, a exemplo dos Acórdão 5236/2020-TCU-Primeira Câmara, 6.171/2020-TCU-2ª Câmara, 6.084/2020-TCU-1ª Câmara, 5.681/2020-TCU-2ª Câmara, 6.846/2020-TCU-2ª Câmara, 6.676/2020-TCU-2ª Câmara, 6.707/2020-TCU-2ª Câmara, 6.473/2020-TCU-1ª Câmara, 6.466/2020-TCU-1ª Câmara, 6.465/2020-TCU-1ª Câmara, entre outros.
Da mesma forma, no que se refere ao instituto da prescrição da pretensão punitiva, aplico o entendimento consolidado desta Casa, objeto do incidente de uniformização de jurisprudência apreciado por meio do Acórdão 1441/2016-TCU-Plenário, que estipulou o prazo de dez anos, previsto no art. 205 do Código Civil, a contar da data de ocorrência do fato tido por irregular."
Cabe lembrar que, no presente caso, a irregularidade atribuída ao recorrente foi praticada em 2007 e a citação determinada em 2014, não tendo havido, portanto, o transcurso do prazo decenal e, por conseguinte, a prescrição da pretensão punitiva.
	Ante o exposto, VOTO para que o Tribunal de Contas da União aprove o acórdão que submeto a este Colegiado.
TCU, Sala das Sessões, em 20 de outubro de 2021.
AROLDO CEDRAZ 
Relator